【裁判字號】    96,上易,17
【裁判日期】    970327
【裁判案由】    給付買賣價金
【裁判全文】
臺灣高等法院花蓮分院民事判決        96年度上易字第17號
上  訴  人  友鴻砂石行
法定代理人  乙○○
訴訟代理人  張秉正律師
複代理人    曾泰源律師
被上訴人    義慶營造有限公司
法定代理人  丁○○
訴訟代理人  廖學忠律師
上列當事人間請求給付買賣價金事件，上訴人對於中華民國95年
12月21日95年度訴字第161號第一審判決提起上訴，經本院於97
年3月5日言詞辯論終結，判決如下：
    主  文
上訴駁回。
第二審訴訟費用由上訴人負擔。
    事實及理由
甲、兩造之主張：
一、上訴人主張：
(一)上訴人於原審起訴主張：被上訴人於民國92年間，因承攬台
    九線251K+600~252K+402路基拓寬工程（下簡稱系爭工程）
    ，向上訴人購買碎石級配料（下稱系爭買賣契約），並由上
    訴人員工夏宏義（原名丙○○，原任上訴人公司廠長，於93
    年1月份離職）與被上訴人員工庚○○代表簽訂工程合約書
    ，詎上訴人交貨後，被上訴人以訴外人己○○簽發之支票2
    紙付款，均因存款不足拒絕往來而退票，爰依民法第345條
    第1項之規定及買賣契約，請求被告給付買賣價金等語。並
    聲明：(1)被告應給付原告新台幣（下同）599,930元及自起
    訴狀繕本送達之翌日（即95年5月27日）起至清償日止，按
    年息百分之5計算之利息；(2)願供擔保，請准宣告假執行。
(二)因原判決未查，遽予駁回上訴人對被上訴人之請求，上訴人
    不服，提起上訴，並補充上訴理由如下：
  1.本件「工程合約書」確係庚○○以被上訴人工地主任之身分
    ，並持被上訴人之公司章與上訴人之廠長丙○○共同簽立，
    此可自該工程合約書上記載「公司名稱：義慶營造有限公司
    （下簡稱義慶公司），工地負責人：庚○○主任」可稽，若
    庚○○非被上訴人公司之員工，其何以要自稱係被上訴人之
    工地主任，且若庚○○於原審所證其為聯陞公司（下簡稱聯
    陞公司）之員工屬實，該合約書應係記載其為聯陞公司之工
    地主任，買受人亦應記載為聯陞公司才是，且系爭買賣合約
    之相對人無論為「聯陞公司」或被上訴人，僅係支付價金之
    對象不同，對上訴人之權益並無任何影響，上訴人又有何必
    要甘冒觸法風險偽造買受人為被上訴人之工程合約書，被上
    訴人否認該工程合約書為真正及庚○○之證詞，實不足採。
  2.另查，系爭契約書係在被上訴人公司取得，證人即上訴人廠
    長夏宏義在鈞院結證稱：系爭契約是在被上訴人之公司二樓
    辦公室拿取，而該公司之一樓並無人辦公等情，核與證人庚
    ○○在鈞院結證稱，義慶公司二樓為員工上班處所，一樓是
    空置未使用等情相吻合，證人夏宏義本身非花蓮人，如未曾
    前去被上訴人公司，又何得知悉其辦公室處所之狀況，是其
    證詞應可採信。
  3.又查，依證人夏宏義之證詞，若非以義慶公司名義訂約，證
    人夏宏義不可能收取被上訴人契約，且下料到被上訴人所標
    工程，或最後上訴人所開發票抬頭為被上訴人名義。
  4.至於，證人庚○○亦自承，是由其向夏宏義訂料，雖先證稱
    是代表聯陛公司向被告訂購云云，但鈞院詢及當初與夏宏義
    訂料時，有無告訴他是聯陞公司之人時，卻脫口而出『沒有
    』，旋才又改稱『我忘了』云云，更離譜是進一步證稱：沒
    有與夏宏義訂約云云，惟經鈞院追問，如沒有訂約，為何上
    訴人會去下料，竟又稱：這部分我不清楚云云，忘記他在代
    理人詢問時係稱：下料地點是在工地由伊簽收。則對於證人
    庚○○所為證詞之矛盾，前後不一及違反經驗法則，令人無
    法相信其所為證詞與真實相吻合，可以採為真正。
  5.此外，依據證人夏宏義於鈞院96年4月26日之證述：…我
    後來到和平路義慶公司二樓訂約，我上去的時候只有一位小
    姐，我說要找劉主任（後聽上訴人公司老闆娘告知即係庚○
    ○），他就拿去給劉先生蓋章，他拿義慶公司的圓戳章等語
    ，已足證明被上訴人即係買受之人。況查，證人夏宏義於
    鈞院96年11月1日準備程序時更明確證述：他（庚○○）是
    說為義慶公司訂的…系爭工程合約書是義慶公司出示，庚○
    ○叫我到義慶公司訂合約等語，庚○○若非代表被上訴人訂
    約，何可能交付契約書面地點也是義慶公司，而交付貨物是
    在該公司的工程施工地。
  6.退步言之，即便買賣契約不存在兩造，但至少，被上訴人應
    負表見代理之責任：
  (1)按民法第169條規定：由自己之行為表示以代理權授與他人
    ，或知他人表示為其代理人而不為反對之表示者，對於第三
    人應負授權人之責任。但第三人明知其無代理權或可得而知
    者，不在此限。又民法第169條係為保護善意第三人而設，
    故本人有使第三人信以為以代理權授與他人之行為而與之交
    易，即應使本人負其責任，此最高法院44年台上字第1424號
    判例著有明文。
  (2)被上訴人之工程，既是由請庚○○監工辦理工程事務，且是
    在該工地擔任工地主任，而其又是出面訂約之人，且斯時表
    明是為義慶公司之工程，則何得不令人認定是被上訴人的代
    理人。
  (3)證人庚○○復自承，其是系爭工地主任，又亦撰寫被上訴人
    公司之工程日報表，且又稱系爭買賣契約書之被上訴人章是
    用來蓋在日報表上之工程之專用章等情，則與上訴人間之買
    賣關係存在，且至少外觀上足認庚○○是代表被上訴人。
  (4)證人庚○○在被詢及有無代表義慶公司與發包的業主洽談事
    情時，其證稱，我是向義慶公司反映，再由義慶公司與業主
    協議等情，則上開客觀事實，焉不足益證明庚○○之行為，
    就是被上訴人之行為，或者，至少已符合表見代理之情事（
    被上訴人將公司工程專用章交付工地主任使用乙事，更符表
    見代理）。
  (5)至於，夏宏義於同日準備程序中更證述：庚○○從來沒有跟
    我說他是聯陞公司的… (發票抬頭)，他們說要開義慶公司
    ，因為契約是跟義慶公司訂的，可能是庚○○跟我說的，砂
    石的簽單也是開義慶公司的抬頭，請款時間到，戊○○有問
    我，我告訴他說，去找義慶公司的小劉等語。又查，夏宏義
    於鈞院訊問：你怎麼會認為庚○○是義慶公司的人，亦明確
    證述：庚○○到砂石場買貨的時候告訴我的，而且他叫我到
    義慶公司打合約等語。徵上證據，若庚○○非以被上訴人公
    司名義訂貨，且出具被上訴人之契約，則上訴人何可能將砂
    石送到被上訴人得標工地，而且庚○○亦自承對外代表該工
    地，為工地主任，其自係與公路局為接洽之對口，至於，更
    於工地領受砂石料，而簽單名稱均是被上訴人名義，如果庚
    ○○代表聯陞公司，何可能不當面異議收貨之簽單抬頭有錯
    誤呢？此際，焉可能不令人相信其係有權代理被上訴人呢？
    或至少，其行為已足令人相信為被上訴人之代理人。
  (6)此外，證人庚○○於鈞院96年11月1日準備程序時雖證述：
    我是代表聯陞營造…我在本件鳳林道路拓寬工程開始之前就
    從義慶公司離職，直接到聯陞公司上班，從來也沒有回義慶
    公司等語。但庚○○表明其係代表聯陞營造，但聯陞公司之
    公司所在地係：花蓮縣秀林鄉佳林村佳祥巷25號1樓，兩造
    簽約地點為何在花蓮市○○路326號2樓義慶公司？義慶公司
    所承包之台九線251Ｋ＋600～252Ｋ＋402路基拓寬工程係於
    92年2月2日簽約，有原審所提出之契約書可稽，庚○○於93
    年3月～93年10月間仍係受僱於義慶公司，有93年薪資扣繳
    憑單可稽，足徵庚○○上開證詞顯係虛偽，而不足採。且庚
    ○○在系爭工程完工後，卻又立即在被上訴人公司任職，世
    上焉有如此巧合之事，準此，似可推敲庚○○所稱在聯陞公
    司任職之短時間，是為幌子，否則，為何庚○○本身還為本
    工地之監工主任，甚至，自承為被上訴人申報施工日誌及相
    關工程資料呢？綜合上開情況證據，孰得謂被上訴人無授權
    庚○○對外代表該公司？至，亦得有表示為本人行為，足令
    第三人信以有授與代理權之行為。
  (7)況查，雙方簽約地點為花蓮市○○路326號2樓義慶公司所在
    地，義慶公司且收受上訴人所開立之統一發票扣抵該公司之
    進項稅額，且加以報稅（為被上訴人所承認），而未對上訴
    人表明其非真正買賣受人之默示行為，是自上開收受買受人
    名義之發票，進而報稅，且無異議下，自符本人有使第三人
    信以為有權代理交易之事實，至少亦符表現代理。
  7.綜上，被上訴人應負本件買賣價金給付之義務；或至少被上
    訴人應負表具代理之責任。
(三)並聲明請求：(1)原判決廢棄；(2)被上訴人應給付上訴人5999
    30元，並自起訴狀繕本送達之翌日即95年5月27日起至清償
    日止，按年息百分之5計算之利息。
二、被上訴人主張：
(一)被上訴人標得系爭工程，將其中部分工程轉包庚○○、甲○
    、己○○承作，庚○○等人以己○○為負責人之聯陞公司名
    義施作。該公司向上訴人購買砂石料，上訴人於93年1月10
    日請款，聯陞公司於當日填製支付上訴人12月之砂石材料款
    371800元及5%之營業18590元，合計390,390元，而簽發發票
    己○○花蓮市第一信用合作社自強分社為付款人，到期日為
    93年2月29日之支票，此有上訴人之受僱人戊○○在聯陞公
    司之支出傳票簽收支票可證。此張支票即上訴人起訴狀證3
    號之支票，由上訴人向聯陞公司收取價金乙節，足以證明向
    上訴人購買砂石料之人並非被上訴人。上訴人收受聯陞公司
    簽發之支票後，應聯陞公司請求開立買受人為被上訴人之同
    額統一發票交該公司，聯陞公司於工程完工辦理結算時，以
    上開發票作為向被上訴人請領工程款之憑證。
(二)庚○○係於92年間擔任聯陞公司之工地主任，該年度並未在
    被上訴人公司任職，有自內政部營建署網站調取之營造業基
    本資料可證，且庚○○於92年間向聯陞公司領取薪資，亦有
    財政部台灣北區國稅局92年度綜合所得稅各類所得資清單可
    證。故庚○○證稱伊係受聯陞公司僱用在本件系爭工地工作
    乙節，應堪採信。
(三)上訴人明知採購碎石級配者並非被上訴人，而係聯陞公司，
    有證人戊○○於原審95年12月14日證稱：丙○○（即夏宏義
    ）叫我去請款，己○○拿支票給我，叫我當場開發票給她等
    語可證。經查，被上訴人地址在花蓮市○○路326號，而聯
    陞公司負責人己○○住在花蓮市○○路250號，係位於花蓮
    縣立自強國中旁。被上訴人地址位於花蓮市東方，而己○○
    住處在北方，二地相距至少有2公里之遙，中間尚隔有火車
    站，任何人均可明辨被上訴人地址之花蓮市○○路不在花蓮
    縣立自強國中附近，戊○○受夏宏義指示後前往己○○住處
    收款，顯然夏宏義明知採購砂石者為聯陞公司，從而夏宏義
    證述庚○○稱其為被上訴人之工地主任，為被上訴人採購云
    云，並非實在。
(四)上訴人固提出統一發票，其上買受人記載為被上訴人，惟戊
    ○○於原審95年12月14日證述：己○○開支票給我，叫我當
    場開發票給她等語，已如前述，是以統一發票買受人記載被
    上訴人，亦是己○○叫戊○○所寫，被上訴人未授權戊○○
    為此記載，且己○○為聯陞公司負責人為戊○○所明知，故
    上訴人不能以統一發票之記載，遽指碎石級配為被上訴人所
    買。
(五)又上訴人提出之工程合約書，既非夏宏義與庚○○二人簽訂
    ，其上甲方即被上訴人之一圓形戳章亦不屬被上訴人所有，
    該合約書顯然未經被上訴人同意或授權所簽訂，更非在被上
    訴人所在地簽訂，對被上訴人不生效力。
(六)再上訴人所提出請領工程款之二紙統一發票，其中一紙20,0
    912元係運費，惟依據上訴人起訴狀證1號工程合約內載碎石
    級配料款單價100元，含運費等語，故砂石料之運費應包含
    在單價100元內，不得另外請求，是上訴人請求運費200912
    元及5%之營業稅，合計210958元，亦無理由。
(六)並聲明：上訴駁回。
乙、本件經協議兩造爭點如下：
一、系爭契約是否訴外人庚○○出面與上訴人訂約？如是，庚○
    ○是否有權代表被上訴人訂約？
二、庚○○如何表現其有權代表義慶公司與上訴人公司訂約？
三、如庚○○有權代表被上訴人與上訴人簽訂契約，上訴人得否
    請求系爭二筆款項？
丙、本院得心證之理由：
一、被上訴人於92年間，承攬交通部公路總局第四區養護工程處
    台九線251K+600~252K+402路基拓寬工程（即系爭工程）之
    情，為兩造所不爭，並有交通部公路總局第四區養工程處以
    97年1月4日四工工字第0970000008號函檢送之系爭工程開工
    報告、竣工報告、施工紀錄卡、工程估驗計價表影本等在卷
    可憑（上開函文附本院卷第121頁，相關資料則外附證物袋
    內）。又被上訴人標得之系爭工程，其中部分工程係轉包庚
    ○○、甲○、己○○承作，庚○○等人以己○○為負責人之
    聯陞公司名義施作乙節，則經被上訴人自承在卷。再，庚○
    ○於92年間向上訴人之廠長夏宏義訂購碎石級配料，上訴人
    依約將碎石級配料載運至系爭工程施工地點等事實，亦據證
    人庚○○、夏宏義於原審及本院審理中分別證述在卷（原審
    卷第95頁、本院卷第32-1頁、第89、90頁）。是上開事實均
    堪認定。
二、上訴人主張被上訴人為系爭買賣契約相對人之事實，為被上
    訴人所否認，且上訴人雖提出工程合約書以證明與被上訴人
    有簽立系爭買賣契約之情（影本附於原審卷第8頁，原本附
    於本院卷第118頁），然被上訴人就該工程合約書上之被上
    訴人公司章否認其為真正，而原審依上訴人聲請，向交通部
    公路總局第四區養護工程處花蓮工務段調取系爭工程契約副
    本及工程估驗計價表影本各1份，經核閱結果，其上並無可
    資證明上訴人所提出工程合約書上被上訴人章為真正之證據
    ，上訴人因此捨棄該項證據等，有交通部工公路總局第四區
    養護工程處花蓮工務段95年9月27日四工花字第0950101141
    號函及原審95年11月2日言辯辯論筆錄在卷可稽（附於原審
    卷第77頁、第81頁）。本院再依上訴人聲請，向公路總局第
    四區養護工程處調取系爭工程開工報告、竣工報告、施工紀
    錄卡、工程估驗計價表等核閱結果，其內仍無與上訴人所提
    出工程合約書上被上訴人印章相同之印文。況觀諸該工程合
    約書，就被上訴人欄係記載「公司名稱：義慶營告有限公司
    ，工地負責人：庚○○主任」，而於簽名欄內則僅記載：「
    公司名稱：義慶營造有限公司，統一編號：00000000，電話
    000000000」，既無義慶公司負責人之姓名，亦無公司負責
    人印章，即所蓋用之被上訴人名義印文，亦加註有「工程專
    用章」等字，衡情與一般契約書簽立時，需載有公司負責人
    名字，及蓋用負責人印章之方式有悖，此由同份工程合約書
    上於上訴人簽立處，係蓋用上訴人公司統一發票專用章、公
    司印章及負責人私章等亦明。從而，上訴人所提出工程合約
    書顯不足證明系爭買賣契約係與被上訴人所簽立。被上訴人
    否認該工程合約書為真正，尚非無據。
三、況，證人庚○○於原審結證稱：我是聯陞公司的員工，系爭
    工程是聯陞公司承攬的，我當時在現場施作，聯陞公司的碎
    石級配料是向原告（即上訴人）購買的等語（原審卷第95頁
    ）；於本院仍具結證稱：我是代表聯陞公司，打電話向夏宏
    義訂購，我是聯陞公司專任工程人員含工地主任的職責，我
    是向夏宏義說我們做義慶公司的工地，並未告訴他，我代表
    義慶公司等語綦詳（本院卷第90頁、第93頁）。是，證人庚
    ○○已迭次明確證述訴外人聯陞公司始為系爭買賣之買受人
    。至上訴人雖主張庚○○係被上訴人之員工云云，然此為被
    上訴人所否認，且證人庚○○於本院亦具結證稱：其是受僱
    於聯陞公司等語（本院卷第92頁），並有被上訴人所提出為
    上訴人所不爭執，由內政部營建署網站所列印之有關聯陞公
    司之營造業基本資料及財政部臺灣北區國稅局92年度綜合所
    得稅各類所得資清單附卷（本院卷第41、42頁），足以佐證
    證人庚○○確於92年間係擔任聯陞公司之工地主任，且係由
    聯陞公司領取薪資之情無訛。至證人庚○○於93年3月至93
    年10月間係受僱於義慶公司，固有上訴人所提出庚○○各類
    所得扣繳憑單暨免扣繳憑單為證（附於原審卷第71頁），但
    此事實與庚○○於92年間受僱於被上訴人無涉，上訴人據此
    主張庚○○於92年間即已受僱於被上訴人並謂庚○○前開證
    言係屬虛偽云云，顯無可採。依此，上訴人此部分主張尚非
    可取。
四、另證人戊○○於原審固結證稱：我本來擔任原告公司會計，
    93年間離職，系爭兩紙支票是廠長丙○○（即夏宏義）我去
    向被上訴人收的，我跟一位陳小姐電話聯絡後，去自強國中
    （小）向她收支票，這兩張支票後來退票，陳小姐說她是被
    告（即被上訴人）的員工，她是否是己○○我不清楚等語（
    原審卷第96、97頁），然依證人戊○○所述，其顯係於契約
    訂立後，始負責收受支票，故實無法證明買賣契約雙方為何
    人；況戊○○所收取之支票，係由聯陞公司負責人己○○個
    人所簽發，此有上訴人所提出支票2紙影本及聯陞公司公司
    基本資料在卷可憑（附於原審卷第9、10頁、第66頁），是
    若上訴人確係與被上訴人成立系爭買契約，何以上訴人願收
    受此個人支票，而未予質疑？自難僅憑其收款時所聯絡之不
    詳「陳小姐」自稱為被上訴人公司員工，即得推論系爭買賣
    之買受人為被上訴人。
五、綜上所述，本件系爭買賣固係證人庚○○出面向上訴人之廠
    長夏宏義訂購砂石級配料，但庚○○係為聯陞公司向上訴人
    購買，而非代表被上訴人向上訴人購買，且上訴人就庚○○
    有權代表被上訴人乙節，復迄未舉證證明。故上訴人主張系
    爭買賣契約之買受人係被上訴人云云，礙難採信。
六、又按民法第169條所定應負授權人之責任者，須係由自己之
    行為表示以代理權授與他人，或知他人表示為其代理人而不
    為反對之表示者始克當之。上訴人雖另主張被上訴人應依民
    法第169條規定負表現代理之責任云云，並舉證人夏宏義、
    庚○○及被上訴人以上訴人所開立之統一發票報抵稅款等為
    證。
七、惟查：
   (1)觀諸證人夏宏義於本院所證稱：其到和平路義慶公司二樓
     訂約，其上去時只有一位小姐，其說要找劉主任，她就拿
     給劉先生蓋章，他拿義慶公司的圓戳章；庚○○向其訂料
     時說是慶義公司訂的，庚○○叫其到義慶公司訂約，庚○
     ○從來沒有跟其說是聯陞公司的，其是要跟義慶公司做生
     意等語（本院卷第32 -1頁、94、95頁），顯見與證人夏宏
     義接觸之對象僅有庚○○，及在花蓮市○○路義慶公司內
     不詳之某小姐，而庚○○並非被上訴人之員工，已如上述
     ，另上訴人亦未舉證證明義慶公司內某不詳小姐與被上訴
     人有何關係，故縱證人夏宏義上揭證言屬實，亦僅能證明
     夏宏義係在義慶公司內與庚○○簽約，但並無法證明被上
     訴人有表示以代理權授與庚○○之行為，或知庚○○表示
     為其代理人而不為反對表示之事實。
   (2)再上訴人固提出上訴人所開立WU00000000號、及祥進交通
     企業股份有限公司所開XU00000000號統一發票2紙（附於原
     審卷第44頁），以證明被上訴人持上揭統一發票扣抵該公
     司進項稅額之事實，並據此主張系爭買賣契約之買受人確
     係被上訴人或被上訴人應負表現代理之責任云云。然上揭
     統一發票，係上訴人之會計戊○○至花蓮市自強國中即富
     強路附近之辦公室，當場開立交予不詳姓名之陳小姐乙節
     ，業據證人戊○○於原審審理時證述在卷（原審卷第96頁
     ），而上訴人並未證明該陳小姐係屬被上訴人之員工，且
     該富強路附近之辦公室，被上訴人亦否認為其營業處所，
     顯無法證明上揭統一發票上訴人係直接交予被上訴人，而
     由證人戊○○所證，其顯於收取己○○所簽發支票時，同
     時開立並交付上開統一發票，故被上訴人所主張該統一發
     票，係上訴人收受聯陞公司簽發之支票後，應聯陞公司請
     求開立買受人為被上訴人之同額統一發票交該公司，聯陞
     公司於工程完工辦理結算時，以上開發票作為向被上訴人
     請領工程款之憑證等情，應可採認。則被上訴人既將系爭
     工程轉包聯陞公司施作，聯陞公司交付統一發票予被上訴
     人作為扣抵該被上訴人申報進項稅額之用，尚未違一般交
     易常情，尚難依此即得推認被上訴人知悉聯陞公司或其員
     工庚○○有以被上訴人名義與上訴人訂立系爭買賣契約或
     知悉其事未予反對之表示。故上訴人此部分主張亦無可取
     。
   (3)至證人庚○○於本院固先證稱：系爭工程合約書上「義慶
     營造有限公司工程專用章」係聯陞公司製作工程日報表時
     所蓋用之工程專用章等語，但嗣即改稱：工程日報表是蓋
     義慶公司的大小章等語（本院卷第92頁），且系爭工程開
     工報告、竣工報告、施工紀錄卡、工程估驗計價表，其內
     被上訴人之印文均與系爭工程合約書上之印文不同，亦如
     上述，是仍無從認定系爭工程合約書上「義慶公司營造有
     限工程專用章」，係聯陞公司用以製作被上訴人工程日報
     表之印章。況，被上訴人縱有授權聯陞公司使用「義慶公
     司營造有限工程專用章」於工程日報表上，亦屬被上訴人
     與聯陞公司內部之約定，與被上訴人有無授權或知悉聯陞
     公司以其名義與上訴人訂約無關。上訴人此部分主張亦無
     可採。
   (4)綜上，上訴人所提證據自均不足證明被上訴人以自己之行
     為表示以代理權授與他人，或知他人表示為其代理人而不
     為反對之表示之事實，是其主張被上訴人應依民法第169條
     規定負表現代理之責任云云，尚嫌所據，難以採認。
八、綜上所述，上訴人依據民法第345條第1項規定及買賣契約之
    價金請求之法律關係，請求被上訴人給付599,930元及自起
    訴狀繕本送達之翌日（即95年5月27日）起至清償日止，按
    年息百分之五計算之利息，均為無理由，不應准許。其假執
    行之聲請亦失所附麗，應併予駁回。原審為上訴人敗訴之判
    決，及駁回其假執行之聲請，其理由與本院所認雖稍有異，
    但結論並無二致，仍應予維持。上訴意旨指摘原判決不當，
    求予廢棄改判，為無理由，應予駁回。
五、據上論結，本件上訴為無理由，依民事訴訟法第449條第1項
    、第78條，判決如主文。
中    華    民    國    97    年    3     月    27    日
                  民事庭審判長法  官  謝志揚
                              法  官  林慶煙
                              法  官  許仕楓
以上正本係照原本作成。
本件判決不得上訴。
                              書記官  吳家瑩
中    華    民    國    97    年    3     月    27    日


司法院資訊處製作；財團法人民間司法改革基金會備份。
